臺灣彰化地方法院刑事判決　　　　　　　　　　　　　九十一年度易緝字第二三號
　　公　訴　人　臺灣彰化地方法院檢察署檢察官
　　被　　　告　乙○○
右列被告因竊盜案件，經檢察官提起公訴（八十九年度偵字第五七七八號），本院判
決如左：
    主      文
乙○○連續竊盜，處有期徒刑拾月。
    事      實
一、乙○○意圖為自己不法之所有，基於概括之犯意，先於八十九年七月二十九日上
    午九時許，侵入丙○○擔任警衛工作之巧紡紡織工廠（設於彰化縣伸港鄉○○村
    ○○路一八○號，侵入建築物部分未據告訴）著手竊取機器零件之際，為丙○○
    發現阻止而未能得逞。再於八十九年八月一日下午三時許，侵入戊○○擔任警衛
    之久睦紡織工廠（設於彰化縣線西鄉○○路七八八號，侵入建築物部分未據告訴
    ），竊取放置該物料室內紡紗機零件梳棉用鋁餅三百八十七個，及丁○○（開設
    右綸紡織工廠）寄放於前揭廠內之織布機面板四支、織布機面板開關四組及電線
    十三條得逞。復食髓知味，又於八十九年八月一日下午五時三十分許（起訴書誤
    載為晚間七時），再侵入前揭處所著手行竊（侵入建築物部分未據告訴），並將
    竊得之織布機零件游走風車管九支、壓紗桿六支、停經座分紗桿二十七支搬至其
    駕駛之ＮＳ─二四七０號自用小貨車內，適為彰化縣警察局和美分局線西分駐所
    員警當場逮捕，並在其現住之彰化縣伸港鄉○○村○○路五二二號查獲前揭贓物
    。
二、案經彰化縣警察局和美分局報請臺灣彰化地方法院檢察署檢察官偵查起訴。
    理      由
一、對於右揭時、地竊盜之事實，業據被告乙○○於警詢及偵審中坦白承認，核與巧
    紡紡織工廠警衛丙○○、久睦紡織工廠警衛戊○○、甲○○、被害人丁○○等人
    分別於警詢及本院審理中所指訴之情節相符，並有彰化縣警察局和美分局線西分
    駐所現場檢查紀錄表一份、現場照片五幀、贓物認領保管單二份等證物附卷可稽
    ，事證明確，被告竊盜犯行洵堪認定。至於公訴人所指被告有破壞久睦紡織工廠
    北邊圍牆及北邊門扇、物料室之門鎖之行為，雖據證人即久睦紡織工廠警衛甲○○於警詢及本院審理中陳述在卷，然證人即同為久睦紡織工廠警衛戊○○於本院
    審理中證述：圍牆係因颱風來時自己倒的，廠房比較老舊，本來有門鎖，但是沒
    有鎖上，可以自由進出，物料室有被打開，裡面的東西有被拿走，掉了很多東西
    ，但不知被誰偷走等語（見本院九十一年四月三十日審判筆錄）甚明，此與被告
    辯稱未破壞圍牆門扇等語相符，且證人甲○○此部分之證詞，僅係推測之詞，亦
    無法證明確係被告所為，證人甲○○此部分之證詞既有疑義，即不值採信，被告
    上開辯詞尚非無據，從而公訴人認被告涉犯加重竊盜犯行，即屬無法證明，附此
    敘明。
二、被告乙○○並未破壞圍牆門扇，核其所為，係犯刑法第三百二十條第三項、第一
    項之竊盜未遂罪，第三百二十條第一項之竊盜罪，公訴人認被告所為係犯同法第
    三百二十一條第一項第二款之加重竊盜罪嫌，尚有未洽，起訴法條應予變更。被
    告所為上開三次竊盜行為，時間緊接，顯係基於概括犯意，而觸犯構成要件相同
    之罪名，應依連續犯規定論以情節較重之竊盜罪，並加重其刑。爰審酌被告之犯
    罪動機、目的、手段、所生危害及犯罪後之態度等一切情狀，量處如主文所示之
    刑。
據上論斷，應依刑事訴訟法第二百九十九條第一項前段、第三百條，刑法第五十六條
、第三百二十條第一項，罰金罰鍰提高標準條例第一條前段，判決如主文。
本案經檢察官孫源志到庭執行職務。
中    華    民    國    九十一      年      五      月        七        日
                                臺灣彰化地方法院刑事第二庭
                                    法      官  李  水  源
右正本證明與原本無異。
如不服本判決，應於送達後十日內向本院提出上訴狀( 須附繕本 )。
告訴人或被害人對於判決如有不服具備理由請求檢察官上訴者，其上訴期間之計算係
以檢察官收受判決正本之日期為準。
                                    法院書記官  廖  建  興
中    華    民    國    九十一      年      五      月        十        日
附錄本案論罪科刑法條全文
刑法第三百二十條
 (普通竊盜罪、竊佔罪)
意圖為自己或第三人不法之所有，而竊取他人之動產者，為竊盜罪，處五
年以下有期徒刑、拘役或五百元以下罰金。
意圖為自己或第三人不法之利益，而竊佔他人之不動產者，依前項之規定
處斷。
前二項之未遂犯罰之。
